臺灣彰化地方法院刑事判決　　　　　　　　　　　　九十三年度訴字第一二五號
　　公　訴　人　臺灣彰化地方法院檢察署檢察官
　　被　　　告　乙○○
　　被　　　告　甲○○
　　被　　　告　丙○○
　　右三人共同
　　指定辯護人　林基豐律師
右列被告因違反毒品危害防制條例案件（九十三年度偵字第三一０四號、第五八七０
號），本院判決如左：
    主  文
乙○○共同連續販賣第壹級毒品，處無期徒刑，褫奪公權終身，販賣毒品所得新台幣
貳萬陸仟元沒收，如全部或一部不能沒收時，以其財產抵償之，扣案之海洛因拾陸包
（合計淨重壹點零玖公克，另包裝袋拾陸個）沒收銷燬之，另扣案之行動電話參支（
分別為ＮＯＫＩＡ牌三三一０型、六二一０型及八二一０型，序號分別為：0000
00000000000號、000000000000000號，另一支序號不詳
）及未扣案之行動電話壹支（乙○○所有）均沒收。
甲○○共同連續販賣第壹級毒品，處有期徒刑玖年，販賣毒品所得新台幣壹萬玖仟元
沒收，如全部或一部不能沒收時，以其財產抵償之，扣案之海洛因拾陸包（合計淨重
壹點零玖公克，另包裝袋拾陸個）沒收銷燬之，另扣案之行動電話貳支（分別為ＮＯ
ＫＩＡ牌三三一０型及六二一０型，序號分別為：000000000000000
號、000000000000000號）及未扣案之行動電話壹支（乙○○所有）
均沒收。
丙○○共同連續販賣第壹級毒品，處有期徒刑拾年，販賣毒品所得新台幣柒仟元沒收
，如全部或一部不能沒收時，以其財產抵償之，扣案之行動電話壹支（ＮＯＫＩＡ牌
八二一０型，序號不詳）及未扣案之行動電話壹支（乙○○所有）均沒收。
    事  實
一、乙○○前有賭博、偽造有價證券、違反藥事法、麻醉藥品管理條例、肅清煙毒條
    例等犯罪記錄，素行不良，其於民國八十六年間，因販賣毒品案件而違反肅清煙
    毒條例，經本院判處有期徒刑九年確定，嗣入獄服刑後，於九十年十二月十七日
    縮短刑期假釋出監，現仍於假釋期間內，詎乙○○仍不知悔改，復與甲○○共同
    基於意圖營利之概括犯意聯絡，於九十三年三月初起（起訴書載為三月中旬）至
    同年四月十三日甲○○被查獲時止，由乙○○向甲○○提議共同販賣第一級毒品
    海洛因，經甲○○應允後，乙○○即提供彰化縣員林鎮○○路○段一三六巷十六
    號房屋給甲○○居住，並作為販賣之據點。乙○○並提供門號00000000
    00號門號晶片卡給甲○○作為販毒之聯絡工具，且囑咐甲○○：「要買毒品的
    人，會打這支電話跟妳聯絡」等語。後乙○○即自同年三月初起，每日交付每小
    包新台幣（下同）五百元之海洛因約二十包，乙○○並用門號00000000
    00號行動電話門號作為聯絡工具（乙○○所使用之行動電話未扣案），甲○○
    則以其所有之ＮＯＫＩＡ牌三三一０型及六二一０型（序號分別為：00000
    0000000000號、000000000000000號）插放乙○○所
    提供之門號0000000000號及其自己所申辦之0000000000號
    門號作為販賣毒品之聯絡工具，俟經欲購買毒品之人與乙○○或甲○○聯繫後，
    再由甲○○依約定將每包五百元之海洛因送至彰化縣員林鎮○○路○段一三六巷
    十六號後方、彰化縣員林鎮百果山游泳池門口或彰化縣員林鎮百果山附近等處，
    將毒品交付欲購買毒品之人，並將收取販毒所得交給乙○○，而共同連續多次販
    賣第一級毒品海洛因予丙○○（四次）、江啟彰（八次）、張文龍（五次）、張
    永樹（三次）、洪宗勝（四次）、趙居後（五次）、張朝慶（二次）、劉家豪（
    三次）、翁春福（一次）、黃昭翰（三次，販賣與洪宗勝、趙居後、張朝慶、劉
    家豪、翁春福、黃昭翰部分未據起訴）等不特人，前後獲利約一萬九千元。乙○○除提供上開居所給甲○○居住外，每日並提供三餐及二小包份量之海洛因予其
    施用，以作為甲○○販毒之酬勞。嗣於九十三年四月十三日下午四時四十分許，
    甲○○因另案遭通緝，而為警在彰化縣員林鎮○○路○段一三六巷十六號當場查
    獲，並當場扣得海洛因十六小包（合計淨重一點零九公克，另包裝袋十六個）及
    注射針筒一支、插管一支（以上施用毒品工具均未扣存於本案）、上開行動電話
    二支、門號0000000000號晶片卡一張等物，始知上情（甲○○另犯施
    用毒品犯行部分，另經檢察官移送台灣台中地方法院併案審理，並經該院判處有
    期徒刑一年四月確定）。
二、甲○○遭員警逮捕後，乙○○仍不知警惕，復於九十三年四月十四日，找向其購
    買海洛因而積欠其債務之丙○○（前有違反懲治盜匪條例、肅清煙毒條例、賭博
    、竊盜等犯罪記錄，於行為時亦因該等案件接續執行而在假釋中）陳稱因其腳不
    方便，且甲○○又遭警方逮捕等語，而央求丙○○與其共同販賣海洛因，丙○○
    念及先前向乙○○買毒品，前後共積欠乙○○約二萬元，且渠當時並無收入，如
    幫乙○○販賣海洛因，將得以繼續從乙○○處取得海洛因，可解一時之毒癮，遂
    予答應。乙○○即承前之概括犯意，再與丙○○共同基於意圖營利之概括犯意聯
    絡，自九十三年四月十四日起至同年四月底止，由乙○○每天提供約五包、每包
    代價為五百元、一千元不等之海洛因給丙○○，乙○○並繼續使用門號0000
    000000號行動電話作為對外之聯絡工具，丙○○則以其門號000000
    0000、0000000000號行動電話門號插放在其所有之ＮＯＫＩＡ牌
    八二一０型行動電話中（序號不詳）作為販賣毒品之聯絡工具，俟欲購買毒品之
    人與乙○○或丙○○聯繫後，再由丙○○依約定將海洛因送至彰化縣員林鎮○○
    路一帶，將毒品交付欲購買毒品之人，並將所收取販毒所得交給乙○○，而共同
    連續多次販賣第一級毒品海洛因予張文龍（五次，三次五百元，二次一千元）、
    張永樹（二次，每次五百元）及江啟彰（五次，每次五百元）等不特定之人（江
    啟彰部分未據起訴），前後共約獲利七千元，嗣於同年四月底時，乙○○因懷疑
    丙○○有私吞販毒所得之情形，且丙○○深恐被查獲亦無意再為乙○○販賣毒品
    等因素，二人始未繼續共同販賣海洛因。後丙○○於九十三年五月十一日晚上十
    一時五十五分許，在彰化縣員林鎮○○○路一六二巷十號前，為警臨檢查獲，並
    扣得海洛因一包（毛重零點二公克）、注射針筒二支（以上毒品及施用工具均未
    扣存於本案）。後於檢察官偵查中，丙○○坦承其經警查獲時所攜帶、後為台灣
    雲林戒治所保管之行動電話一支、內附門號0000000000號晶片卡一張
    ，均為其販毒所用之聯絡工具，而經檢察官署函請台灣雲林戒治所檢送上開行動
    電話一支及晶片卡一張予以扣押而查知上情。
三、案經彰化縣警察局員林分局報告臺灣彰化地方法院檢察署檢察官偵查起訴。
    理  由
一、訊據被告乙○○、甲○○、丙○○對其等前揭販賣第一級毒品海洛因之犯罪事實
    均坦白承認，核其三人所供情節與證人張文龍、張永樹、江啟彰、劉家豪、趙居
    後等人於警詢或偵查中證述其等向被告三人購買海洛因等情均大致相符，並有被
    告三人販毒之監聽譯文、通聯紀錄附卷、海洛因十六小包、行動電話三支、行動
    電話門號晶片卡二張等物扣案可相佐證，而該十六包扣案之海洛因，經送法務部
    調查局鑑定後，確認係為海洛因無誤，亦有該局出具之鑑定通知書一紙附卷可參
    ，是被告乙○○、甲○○、丙○○三人上開先後共同販賣第一級毒品海洛因之犯
    行均堪予認定，皆應依法予以論科。
二、核被告乙○○、甲○○、丙○○所為，均係犯毒品危害防制條例第四條第一項之
    販賣第一級毒品罪。又被告乙○○、甲○○間及被告乙○○、丙○○間，就前揭
    販賣第一級毒品之犯行，分別先後有犯意之聯絡及行為之分擔，均為共同正犯。
    被告三人販賣毒品前、後持有毒品之低度行為，已為其等進而販賣之高度行為所
    吸收，均不另論罪。再被告三人多次販賣第一級毒品之行為，時間緊接，所犯構
    成要件相同，顯係基於概括犯意反覆為之，均應依連續犯之規定論以一罪，本均
    應加重其刑，惟因販賣第一級毒品之法定本刑為死刑、無期徒刑，依法均不得加
    重其刑。而被告甲○○、丙○○二人係因本身深染吸毒惡習，企需毒品以解癮，
    致為共犯乙○○所引誘而為乙○○販賣海洛因與他人，其情非無可憫恕，且其二
    人於犯後已坦白承認犯行，並交待所知之犯罪情節，顯有悔意，經與其等所犯法
    條之處罰相衡，實有情輕法重之憾，故其二人部分應依法酌減其等之刑，以求妥
    適。爰分別審酌被告三人犯罪之動機、目的、方法、手段、所得利益，甲○○於
    本案發生前未有犯罪記錄，品行尚稱良好，乙○○與丙○○則均有多項之犯罪記
    錄，於行為時仍在假釋中，品行不佳，其三人為圖不法利益，竟販賣毒品給他人
    ，毒化社會，所生危害難謂輕微，而乙○○甚至利用甲○○、丙○○深染吸毒惡
    習、企需毒品以解癮之弱點，先後吸收該二人為其販賣毒品，惡性更為重大，幸
    其三人於犯後均已坦認犯行，尚有悔意，及甲○○、丙○○參與之程度與販賣之
    次數等一切情狀，分別量處如主文所示之刑，並依法諭知乙○○褫奪公權終身，
    以示懲儆。而乙○○與甲○○販賣第一級毒品所得之一萬九千及乙○○與丙○○
    販賣第一級毒品所得之七千元，均應併依法宣告沒收之，如全部或一部不能沒收
    時，皆以其等之財產抵償之；至扣案海洛因十六包係當場所查扣之毒品，應依法
    併予宣告沒收銷燬之，另扣案之三支行動電話及未扣案由乙○○使用之行動電話
    一支，分別供被告三人所有、供其等販賣毒品聯絡所使用，此據被告三人供承在
    卷，乙○○所使用之行動電話雖未扣案，但未能證明已滅失，均應併依法宣告沒
    收之；其餘在甲○○居所所扣之注射針筒、插管各一支及在丙○○處所查扣之海
    洛因一包，雖分別係被告甲○○、丙○○所有，但因其等本身亦染有毒癮，且丙○○於被查獲時，已十餘天未與乙○○共同販賣海洛因，自無從證明該等器具及
    毒品係供其等販賣毒品所用，而上開所扣之行動電話門號晶片二片及未扣案之行
    動電話門號晶片三片，雖係供被告毒品交易聯絡所用，但該晶片係行動電話公司
    所有，且非屬違禁物，依法均不能宣告沒收，附此敘明。
據上論斷，應依刑事訴訟法第二百九十九條第一項前段，毒品危害防制條例第四條第
一項、第十八條第一項前段、第十九條第一項，刑法第十一條前段、第二十八條、第
五十六條、第五十九條、第三十七條第一項，判決如主文。
本案經檢察官林裕斌到庭執行職務。
中      華      民      國      九十三      年      十二    月    三    日
                                  臺灣彰化地方法院刑事第一庭
                                      審判長法官  葉  榮  郎
                                      法      官  陳  秋  錦
                                      法      官  葛  永  輝
右正本證明與原本無異。
如不服本判決，應於判決送達後十日內，向本院提出上訴狀( 須附繕本 )。
                                      法院書記官  施  惠  卿
中      華      民      國      九十三      年      十二    月    三    日
毒品危害防制條例第四條
製造、運輸、販賣第一級毒品者，處死刑或無期徒刑；處無期徒刑者，得併科新臺幣
一千萬元以下罰金。
製造、運輸、販賣第二級毒品者，處無期徒刑或七年以上有期徒刑得併科新臺幣七百
萬元以下罰金。
製造、運輸、販賣第三級毒品者，處五年以上有期徒刑，得併科新臺幣五百萬元以下
罰金。
製造、運輸、販賣專供製造或施用毒品之器具者，處一年以上七年以下有期徒刑，得
併科新臺幣一百萬元以下罰金。
前四項之未遂犯罰之。
